【裁判字號】    90,簡抗,7
【裁判日期】    900320
【裁判案由】    清償債務
【裁判全文】
臺灣臺北地方法院民事裁定  九十年度簡抗字第七號
    抗  告  人  甲○○
                              .
    相  對  人  遠東國際商業銀行股份有限公司  設台北市○○○路○段一○九號
    法定代理人  徐旭東        .
右當事人間請求清償債務事件，上訴人對於中華民國八十九年十二月二十九日本院台
北簡易庭八十九年度北簡字第七二一八號所為裁定，提起抗告，本院裁定如左：
    主      文
原裁定廢棄。
    理      由
一、本件抗告意旨略以：抗告人於民國八十九年十二月二十六日曾提出民事上訴狀遭
    駁回，原因為超過法定時間內須提出時間，但會超過期限實為從未曾收到原判決
    書，而再補申請的判決書早已超過原應提出上訴狀時間，若依原判決本人實為不
    服，特提起此抗告等語。
二、按提起第二審上訴，應於第一審判決送達後二十日之不變期間內為之，民事訴訟
    法第四百四十條固有明文。惟按上訴之二十日不變期間，應自原判決合法送達後
    起算，如未經合法送達，則二十日之不變期間無從起算，原判決即不能認為確定
    。最高法院十九年度上字第一二七九號判例參酌。經查本件相對人即原告遠東國
    際商業銀行股份有限公司（下簡稱遠東銀行）所提出之起訴狀上所載之抗告人即
    被告甲○○住址為「高雄市○○區○○里○○鄰○○路一三三號七樓之一」，其
    後原審法官亦依上開地址通知甲○○於八十九年六月二十九日上午九時三十八分
    到院進行言詞辯論，甲○○並如期到庭陳述等情，有原審卷第十六頁之甲○○送
    達證書、原審八十九年六月二十九日言詞辯論筆錄可證，可見甲○○係經原審以
    「高雄市○○區○○里○○鄰○○路一三三號七樓之一」之址通知到庭進行言詞
    辯論。又查遠東銀行於原審所提出之甲○○之戶籍謄本上地址欄雖載為「高雄縣
    林園鄉○○路一四五號」，然於甲○○部分之記事欄內卻載有「民國八十八年七
    月十九日遷出高雄市○○區○○里○○鄰○○路一三三號七樓之一（已接通報）
    」字樣，足見甲○○已非居住於「高雄縣林園鄉○○路一四五號」，而業遷至「
    高雄市○○區○○里○○鄰○○路一三三號七樓之一」，惟查原審於八十九年八
    月十日八十九年北簡字第七二一八號判決筆錄當事人欄仍記載甲○○住於「高雄
    縣林園鄉○○路一四五號」，書記官並依「高雄縣林園鄉○○路一四五號」地址
    送達原審判決書，然均經郵局以遷移之理由退回本院，原審隨即依職權對甲○○
    就「高雄縣林園鄉○○路一四五號」址公示送達之情，有退回郵件及公示送達文
    件附於原審卷可憑，徵諸上開戶籍謄本，顯然上開判決書並未送達至「高雄市○
    ○區○○里○○鄰○○路一三三號七樓之一」址，抗告人稱未收到判決書等語為
    可採，上開公示送達不合法，抗告人在聲請人補發上開判決書前，並未經合法送
    達，故自抗告人於八十九年十二月十九日收到聲請補發上開宣示判決筆錄正本（
    有送達證書可參）起算不變期間二十日內，即八十九年十二月二十六日提起上訴
    ，於法並無不合，原審以抗告已逾二十日不變期間提起上訴而裁定駁回其上訴，
    即有未合，從而抗告意旨指摘原裁定不當，求予廢棄，為有理由，應由本院將原
    裁定廢棄。
三、依民事訴訟法第四百三十六條之一第三項、第四百九十二條第二項，裁定如主文
    。
中      華      民      國    九十      年      三      月     二十     日
                                      民事第一庭審判長法官
                                                      法官
                                                      法官
右為正本係照原本作成
如對本判決上訴，須於判決送達後廿日內向本院提出上訴狀
中      華      民      國    九十      年      三      月     二十     日
~B法院書記官  魏淑娟


司法院資訊處製作；財團法人民間司法改革基金會備份。
